---
title: "R Markdown"
author: "danalee"
date: '2022 5 2 '
output: html_document
---

# 제목1
## 제목2
### 제목3
#### 제목4
##### 제목5
###### 제목6

제목7
=====
제목8
-----

일반 폰트 사이즈

*이탤릭체*  
_이탤릭체_  
**볼드체**  
__볼드체__  

* 목록
  + 목록
    - 목록

1. 순서 있는 글머리 기호
2) 순서 있는 글머리 기호  
    A. 순서 있는 글머리 기호
    B) 순서 있는 글머리 기호
    C) 순서 있는 글머리 기호

네이버 연결1 (https://www.naver.com/)  
[네이버 연결2](https://www.naver.com/)

이미지 삽입
![이모티콘](https://abs.twimg.com/emoji/v2/svg/1f914.svg)

<!-- 수식 입력 -->
$$
y_{i} = \sqrt[3]{x_{i}} + \sum_{1}^{n}
$$

$ y_{i} = \sqrt[3]{x_{i}} + \sum_{1}^{n} $


줄 바꿈이 될까?
지금 엔터쳤는데 줄이 바뀔까? 
공백을 한 개 줬는데 될까?  
공백 두 개 줬는데 이제 될까?


수평선 그리기  

******

_______


<!-- 표 그리기 -->
구분|내용
-|-
이름|danalee
나이|26

```{r test1, warning=FALSE}
a = -5:5
b = a^3
c = data.frame(a,b)

library(ggplot2)
ggplot(data=c, aes(x=a, y=b)) +
  geom_point() +
  geom_line(color="BLUE")
```


### eval=FALSE
코드 실행 안함

### include=FALSE
코드 실행되지만, 코드와 결과 출력 안함

### echo=FALSE
코드 실행되지만, 코드 출력 안하고 결과만 출력

### results="hide"
print 결과물 출력 안함

### fig.show="hide"
plot 결과물 출력 안함

### message=FALSE
R 코드 실행시 메시지 출력 안함

### warning=FALSE
경고문 출력 안함


### mtcars 데이터셋의 요약

mtcars 데이터셋의 행과 열의 수는 각각 `r dim(mtcars)`개이며, 이 중 hp 열의 평균은 `r round(mean(mtcars$hp), 2)`이다.


|Default|Left|Right|Center|
|--|:-|---:|:----:|
|A팀|deinitice|100|연습중|
|B팀|Jung|90|추가|


``` {r knitr_table, results = "asis"}
library(knitr)
kable(head(iris, 10),
      caption = "knitr 패키지와 kable() 함수를 이용한 표 그리기",
      align = c("c", "l", "l", "l", "r"))
```


``` {r xtable, results="asis"}
library(xtable)
print(xtable(head(mtcars), 
             caption = "xtable 패키지를 활용한 표 그리기"),
      type = "html",
      html.table.attributes = "border=2")
```


``` {r stargazer_table, results = "asis"}
library(stargazer)
stargazer(head(mtcars), summary=F,
          type="html",
          title="stargazer 패키지를 활용한 표 그리기")
```


``` {r dt_table}
library(DT)
datatable(iris,
          caption = "DT 패키지를 활용한 표 그리기",
          filter="top")
```